臺灣高等法院高雄分院刑事判決　　　　　　　　　　九十三年度上訴字第二三六號
　　上　訴　人
　　即　被　告　乙○○
　　指定辯護人　顏萬文律師
　　上　訴　人
　　即　被　告　甲○○
　　選任辯護人　吳芝瑛律師
　　　　　　　　許明德律師
　　　　　　　　鄭勝智律師
右上訴人因違反毒品危害防制條例案件，不服臺灣高雄地方法院九十二年度訴字第三
九八號中華民國九十二年九月三十日第一審判決（起訴案號：臺灣高雄地方法院檢察
署九十一年度偵字第二六四○七號），提起上訴，本院判決如左：
      主  文
原判決關於乙○○、甲○○部分撤銷。
乙○○、甲○○共同連續販賣第一級毒品，乙○○，累犯，處有期徒刑拾年陸月；甲
○○處有期徒刑柒年壹月。扣案如附表二所示之物，均沒收銷燬；如附表三所示之物
，均沒收。
    事  實
一、乙○○曾因違反麻醉藥品管理條例及肅清煙毒條例案件，經臺灣高等法院高雄分
    院判處有期徒刑三年二月確定送監執行，於民國八十七年十二月二日執行完畢，
    其明知海洛因係第一級毒品，具成癮性、濫用性及社會危害性，不得販賣、持有
    ，竟與綽號「二哥」之男友劉呈祥（未據起訴）基於意圖販賣第一級毒品海洛因
    營利之犯意聯絡，推由乙○○自九十一年十一月二十日起，在高雄市小港區紅毛
    港渡船場旁，以新台幣（下同）六萬元之代價，販入第一級毒品海洛因五錢，共
    計四次，分裝出售，並自九十一年十一月二十七日起，以每日新台幣（下同）一
    千五百元代價，分別雇用基於共同犯意之甲○○、劉坤安（劉坤安業經原審同案
    判處有期徒刑四年確定）參與，渠等四人共同基於意圖營利販賣第一級毒品海洛
    因之概括犯意聯絡，以乙○○所有0000000000號及其所有交予劉坤安
    使用之0000000000號、0000000000號行動電話為聯絡工具
    ，且以乙○○所有車牌號碼ＺＹＡ—○二六號光陽牌五十ＣＣ機車交予劉坤安作
    為販賣毒品用之交通工具，由乙○○將海洛因分裝後交給劉坤安負責送貨，甲○
    ○則負責製作交易帳單，自九十一年十一月二十七日（乙○○另自行於同月二十
    六日）起至次（十二）月一日止，由乙○○或推由劉坤安騎乘車牌號碼ＺＹＡ—
    ○二六號光陽牌五十ＣＣ機車，在高雄市○○區○○路與外環西路福將檳榔攤附
    近，連續將以夾鏈袋分裝重量不等之海洛因，以每包九百元、一千元、一千七百
    元、二千元、二千九百元、六千六百元、七千四百元、七千五百元不等之價格出
    售予綽號「大目仔」之陳思盛，前後共計十五次，得款四萬六千二百元（各次交
    易日期、金額詳如附表一所示）；另出售給綽號「慶仔」、「阿宏」、「紅龜智
    」、「阿得」、「黑仔」、「阿利」、「煙仔」、「輝仔」、「藍天」、「螞蟻
    」、「貨車」、「小咪」、「源仔」、「阿修」、「牙刷」等不詳姓名成年人，
    得款十一萬一千五百元（連同販賣給陳思盛部分合計為十五萬七千七百元），劉
    坤安出售毒品所得款俟於乙○○補貨（海洛因）時轉交給乙○○。嗣劉坤安騎乘
    藍綠色車牌號碼ＺＹＡ—○二六號光陽牌五十ＣＣ機車（附表三編號９），於九
    十一年十二月二日十四時許，在高雄市○○區○○路八巷十八號前，為警查獲持
    有欲售海洛因一包，經其同意並帶同員警至位於高雄市○○區○○路八巷十八號
    三樓住處搜索，當場扣得海洛因十四包（連同先前遭查獲一包，共十五包海洛因
    合計毛重九‧二公克，淨重三‧九六公克，如附表二編號１所示）、供販毒用之
    帳單二紙、0000000000號、0000000000號行動電話各一支
    ，及尚未轉交給乙○○之販賣毒品所得現金三萬二千三百元（如附表三編號１、
    ２、３、４所示），再由劉坤安帶同員警至乙○○位於高雄市楠梓區忠義七巷五
    十六號住處，當場逮捕乙○○及甲○○，並扣得海洛因二十九小包（合計淨重十
    四‧四一公克）、均殘留有海洛因之夾鏈袋八只、自製天平秤一個、塑膠分裝杓
    二支（上開扣押物品詳如附表二編號２、３、４、５），供販毒用之空夾鏈袋一
    百八十七個、帳單二紙、0000000000號行動電話一支、及販賣毒品所
    得現金十二萬五千四百元（上開扣押物品詳如附表三編號５、６、７）等物（另
    扣押如附表四所示之甲○○所有0000000000號行動電話一支，乙○○
    施用毒品用之注射針筒十五支、止血帶一條）。
二、案經高雄市政府警察局楠梓分局報請台灣高雄地方法院檢察署檢察官偵查起訴。
  理  由
一、訊之上訴人即被告（下稱被告）乙○○、甲○○二人對於自九十一年十一月二十
    七日起至遭查獲止共同右揭販賣海洛因毒品犯行坦承不諱，且被告乙○○於警詢
    時供承：因為我無謀生能力又要扶養女兒，所以接受劉呈祥安排，自九十一年十
    一月二十日開始販賣海洛因毒品，我販賣之毒品是在高雄市小港區紅毛港渡船場
    旁，向綽號「眼鏡」男子購得，每次購買半兩（五錢）花費六萬元，共四次，事
    後劉呈祥安排劉坤安、甲○○一同販賣毒品，由甲○○負責記帳，劉坤安負責販
    賣毒品，而我住處扣到的毒品是用來販賣他人，我的行動電話係供交易毒品聯絡
    用，現金十二萬五千四百元及帳單二張，是販毒交易紀錄及所得等語，核與原審
    同案被告劉坤安於警詢、偵查及原審訊問時供稱：在我身上、住處查獲的物品係
    乙○○所有，帳單二張則是記錄販毒所得，警察在我那裡查獲的現金三萬二千三
    百元是我販賣毒品所得，通常我都是等乙○○或劉呈祥來補貨時，才連同現金一
    併交給他們，而甲○○也是受僱於乙○○及劉呈祥，她負責記帳，我則負責以乙
    ○○交給我0000000000號、0000000000號行動電話聯絡，
    並以車牌號碼ＺＹＡ—○二六號之光陽牌輕機車送貨，我知道劉呈祥的綽號就叫
    「二哥」，我曾將毒品販賣給綽號「大目仔」、「慶仔」、「阿宏」、「紅龜智
    」、「阿得」、「黑仔」、「阿利」、「煙仔」、「輝仔」、「藍天」、「螞蟻
    」、「貨車」、「小咪」、「源仔」、「阿修」、「牙刷」等不詳姓名成年人等
    語所述情節相符，並經證人陳思盛於偵查及原審訊問時結證稱：我的綽號叫「大
    目仔」，劉坤安就是送毒品給我的人，他通常騎一台藍綠色的機車，還有另一名
    女子也曾接聽電話，並曾送毒品給我，因她都戴口罩，我無法辨認，通常交易地
    點都在楠梓區○○路與外環西路福將檳榔攤附近，約有十幾次，而實際賣我毒品
    的人則是「二哥」，真實姓名我不知道，他最後留給我的聯絡電話是00000
    00000號等語明確，復有扣押如附表二、三所示之物足憑，而扣押附表二編
    號１、２所示之物，經分別送請法務部調查局鑑驗結果，證實皆為第一級毒品海
    洛因無訛，有附表二編號１、２所示之物及所列證據足憑，另扣案如附表二編號
    ３、４、５所示之物，經送驗結果，亦均呈第一級毒品海洛因陽性反應，有附表
    二編號３、４、５所示之物及所列證據可按，此外尚有如附表三所示供販賣毒品
    用之帳單四張、0000000000號、0000000000號、0000
    000000號行動電話各一支、空夾鏈袋一八七個，及販賣毒品所得現金三萬
    二千三百元、十二萬五千四百元（合計販賣毒品所得現金為十五萬七千七百元）
    扣案可証。而被告等曾推由共犯劉坤安將毒品先後販賣給綽號「大目仔」、「慶
    仔」、「阿宏」、「紅龜智」、「阿得」、「黑仔」、「阿利」、「煙仔」、「
    輝仔」、「藍天」、「螞蟻」、「貨車」、「小咪」、「源仔」、「阿修」、「
    牙刷」等不詳姓名成年人，已如前述，其中販賣海洛因給綽號「大目仔」之陳思
    盛，自九十一年十一月二十六日起至同年十二月一日止，共十五次，金額（依分
    裝重量計）分別有九百元、一千元、一千七百元、二千元、二千九百元、六千六
    百元、七千四百元、七千五百元不等之價格，合計四萬六千二百元，詳如附表一
    所示乙節，亦有被告等販毒用之帳單可按；則被告等販賣海洛因毒品對象、金額
    ，除綽號「大目仔」之陳思盛出售四萬六千二百元外，尚有出售給綽號「慶仔」
    、「阿宏」、「紅龜智」、「阿得」、「黑仔」、「阿利」、「煙仔」、「輝仔
    」、「藍天」、「螞蟻」、「貨車」、「小咪」、「源仔」、「阿修」、「牙刷
    」等不詳姓名成年人，小計十一萬一千五百元（即十五萬七千七百元減去四萬六
    千二百元）亦明；至扣案販毒帳單其上所載出售毒品對象及金額，雖較上開所認
    定人數及金額為多，然溢出部分，並無其他證據佐證為實，本院就溢出部分不予
    認定，附此說明。再原審共犯劉坤安為警查獲時所駕駛之車牌號碼ＺＹＡ—○二
    六號光陽牌輕機車，係被告乙○○所有，有該機車照片一幀、記載車主係乙○○
    之中華民國交通部機器腳踏車行車執照影本一紙在卷足稽，且證人楊志旺於原審
    九十二年二月二十一日訊問時稱：我們逮捕劉坤安前曾連續跟蹤三天，確實看到
    他騎ＺＹＡ—○二六號五十ｃｃ輕機車，多次在德民路與外環西路福將檳榔攤附
    近處交易毒品等語，核與劉坤安所供相符，顯見乙○○確有雇用劉坤安一同販毒
    ，始提供自己機車供劉坤安送貨明確。另被告乙○○等出售毒品，次數頻繁並具
    有連續性，從商業交易原理與一般社會觀念而言，販賣行為在通常情形下，仍係
    以牟取利益為其活動之主要誘因與目的，因之被告等販賣毒品應有營利之意圖至
    明。
二、雖被告乙○○、甲○○於原審中均矢口否認有何販賣第一級毒品海洛因之犯行，
    乙○○辯以：扣案毒品是我買來要自己吸食的，並非用以販賣，我也沒有雇用劉
    坤安、甲○○幫我販毒云云；甲○○則辯稱：並未受僱於乙○○販毒，而帳單是
    我的，是供賭博所用的，與販毒無關，至於扣案毒品均是乙○○自己吸食所用的
    云云，然查：
  (一)被告乙○○、甲○○確有右揭共同販賣海洛因毒品犯行，已如前述，且渠倆於本
    院審理期日坦承販賣海洛因犯行，並改稱原審所述為不實等語，則被告乙○○與
    「二哥」劉呈祥確有一同雇用被告劉坤安、甲○○共同販毒，並由劉坤安送貨、
    甲○○記帳之事實，應可認定。
  (二)共犯劉坤安嗣於原審審理時改稱：係受僱於「二哥」，而乙○○、甲○○因恰巧
    在該處乃為警查緝云云，惟劉坤安係帶同員警追查其毒品上游，始於乙○○住處
    查獲乙○○、甲○○，此為劉坤安於警詢時所自承，且於上開處所查獲之物品，
    皆為乙○○、甲○○二人所有，亦為其二人所不爭，加以經原審於審理時詢以「
    為何今天突然改稱並非受僱於乙○○？」，劉坤安卻無法回答，顯見其係意在迴
    護乙○○、甲○○二人，始於審理時更易前詞，惟終與事實不符，致無法自圓其
    說。
  (三)至於乙○○於原審訊問雖另辯以：警詢時係因意識不清，所以才會承認犯行云云
    ；另又具狀稱：係擔心女兒無人照顧，所以才承認犯行云云。然乙○○於原審九
    十二年一月三十日訊問時陳稱警詢時並無不法取供之情事；加以非法販賣海洛因
    之刑責甚重，法定本刑為無期徒刑或死刑，則乙○○果無販賣海洛因之行為，在
    得以任意供述之情形下，何以甘冒身犯重典之危險，信口承認曾有販毒之行為，
    並供述販毒始末，且是否涉有本案犯行，只須據實陳述即可，乙○○若果真未與
    「二哥」劉呈祥一同雇用劉坤安、甲○○共同販毒，則單純否認即可，斷無因心
    繫女兒無人照顧而承認犯行之可能。參以被告乙○○曾提供所有ＺＹＡ—○二六
    號五十ｃｃ輕機車，供共犯劉坤安作為販賣毒品交通工具，顯見乙○○確有雇用
    劉坤安一同販毒，始提供自己機車供劉坤安送貨。則乙○○警詢所言既出於任意
    性，復與劉坤安所陳皆相符，當以乙○○於警詢時之供述為可採，其嗣後於原審
    所辯顯係規避卸責之詞，不足採信。
  (四)在劉坤安、乙○○住處分別查獲之扣案帳單二張，業據二人於警詢時供陳係甲○
    ○記錄毒品交易所為；又經原審將上開帳單四紙送憲兵學校鑑定結果，其認以：
    帳單原本四紙上之字跡與甲○○當庭書寫字跡及基本資料卡字跡間，書寫個性、
    慣性特徵、筆劃關連及組織方式均相同等語，此有憲兵學校堅研字第○九二○○
    ○三四九七號函及所附憲兵學校文書檢驗鑑定書各一份及該帳單四張可佐，甲○
    ○雖辯稱該帳單係其賭博所用，與販毒無關云云，然帳單所載內容已經劉坤安、
    乙○○於警詢時解釋其意義明確，足証上述帳單均出自甲○○之筆，且為毒品交
    易之紀錄無誤，堪認甲○○於原審所辯係屬虛枉。
  (五)被告乙○○、甲○○均辯稱：扣案毒品是乙○○買來要自己吸食的，二人並未販
    毒云云，然在乙○○處所扣得之白色粉末二十九包均係毒品海洛因，已如前述，
    且其中數包未拆封前再經包裝，並有二線或三線紅線之註記，此有警卷所附於乙
    ○○處扣案物品照片一幀可憑；按海洛因物稀價昂，取得不易，若加以分裝，必
    定會造成耗損，則乙○○如僅為供自己施用之目的，則何須費時費力以自製天平
    秤大量加以分裝，之後再行包裝並為不同之註記，參以查緝當時被告住處有分裝
    完妥之海洛因達二十九包之多，且尚有自製天平秤一個、塑膠分裝杓二支、未使
    用過之分裝夾鏈袋一百八十七個等情以觀，顯見被告乙○○住處之毒品海洛因係
    為供販賣之用，應屬無疑。
三、綜上所述，被告乙○○、甲○○於原審所辯，要係卸責之詞，本案事證明確，被
    告乙○○、甲○○連續販賣海洛因之犯行，均堪以認定。
四、按海洛因依其成癮性、濫用性及對社會危害性，係屬第一級毒品，毒品危害防制
    條例第二條第二項定有明文；次按所謂販賣行為，祇要以營利為目的而販入或賣
    出，即可構成。核被告乙○○、甲○○所為，係各犯毒品危害防制條例第四條第
    一項之販賣第一級毒品罪。被告乙○○、甲○○就右揭九十一年十一月二十七日
    以後至遭警查獲為止期間販賣第一級毒品犯行，與劉坤安及綽號「二哥」劉呈祥
    間；被告乙○○就右揭九十一年十一月二十日起至同月二十六日止犯行，與綽號
    二哥劉呈祥間，有犯意聯絡及行為分擔，為共同正犯。被告甲○○本身曾有施用
    海洛因毒品，其明知被告乙○○、劉呈祥等販賣海洛因毒品，參與記帳，收取每
    天一千五百元報酬，顯係基於共同販賣海洛因毒品犯意參與記帳，仍應論以共同
    正犯（司法院大法官釋字第一○九號解釋參照），被告甲○○辯護人認僅屬幫助
    犯，容有誤解，本院不採。被告等為販賣而持有毒品海洛因之低度行為，為販賣
    之高度行為所吸收，不另論罪。渠等先後多次販賣海洛因之行為，時間緊接，所
    犯罪名相同，顯係基於概括犯意為之，應依連續犯之規定論以一罪。查被告乙○
    ○曾因違反麻醉藥品管理條例及肅清煙毒條例案件，經本院判處有期徒刑三年二
    月確定，於八十七年十二月二日執行完畢，有卷附臺灣高等法院被告全國前案紀
    錄表可按，其受有期徒刑執行完畢，五年內再犯有期徒刑以上之罪，為累犯，應
    就法定刑罰金部分加重其刑，惟法定刑死刑、無期徒刑部分不得加重。查被告乙
    ○○、甲○○販賣毒品期間不長（前後僅十餘天），交易量非鉅，而渠等所犯販
    賣第一級毒品之罪法定刑為死刑或無期徒刑，以被告犯罪情節輕微，若科處法定
    最低度刑無期徒刑，猶嫌過重，客觀上足以引起一般同情，爰依刑法第五十九條
    規定，減輕其刑。被告乙○○刑有加重減輕，應先加後減。公訴意旨另以被告甲
    ○○與劉坤安、乙○○等人基於販賣第一級毒品海洛因概括犯意，推由乙○○自
    九十一年（起訴書誤為九十年）十一月間起，在高雄市小港區紅毛港渡船場旁，
    以六萬元之代價，販入第一級毒品海洛因五錢，共計四次，分裝出售，因認被告
    甲○○此部份共犯販賣第一級毒品罪嫌云云，訊之被告甲○○否認此部份犯行，
    且查無其他積極證據足證甲○○涉犯此部份犯行，被告甲○○此部份犯罪不能證
    明，因公訴人認此部份與前開有罪部分有連續犯裁判上一罪之關係，自毋庸另為
    無罪之諭知。
五、原審予以被告乙○○、甲○○部分予以論罪科刑，固非無見，惟查（一）被告乙
    ○○有與綽號「二哥」劉呈祥共同意圖營利，推由乙○○自九十一年十一月二十
    日起至同月二十六日止，在高雄市小港區紅毛港渡船場旁，以新台幣（下同）六
    萬元之代價，販入第一級毒品海洛因五錢，共計四次，分裝出售之事實（乙○○
    此部份犯行亦經檢察官起訴在案），已如前述，原判決漏未裁判，容有未合；（
    二）本件遭警查獲之車牌號碼ＺＹＡ—○二六號光陽牌五十ＣＣ機車，係被告乙
    ○○所有提供劉坤安騎乘作為販賣毒品用之交通工具，另在被告乙○○處遭警查
    獲之現金十二萬五千四百元係販賣第一級毒品所得財物，均如前述，自應分依毒
    品危害防制條例第十九條第三項、第一項規定宣告沒收，原判決漏未諭知沒收，
    亦有未合。被告乙○○上訴意旨，先否認犯罪嗣改稱量刑過重；被告甲○○上訴
    意旨，認所為僅係幫助犯，指摘原判決不當，雖均無理由，但原判決既有上開可
    議，自應由本院將原判決關於被告乙○○、甲○○部分撤銷改判，審酌被告乙○
    ○、甲○○犯罪動機、目的、手段、自涉施用毒品犯行猶販賣毒品予他人，及販
    賣毒品對人身健康及社會治安之影響，乙○○基於主導地位，情節較基於受僱之
    甲○○重，及其等犯罪後態度等一切情狀，爰量處如主文第二項所示之刑。公訴
    人起訴時以被告均否認犯行而求處無期徒刑，但被告乙○○、甲○○於本院審理
    中已坦承犯行，且參酌上情，本院認公訴人求刑過重。查刑法第五十六條之連續
    犯雖以一罪論，但加重其刑至二分之一，其加重多寡當與連續犯行之次數多寡有
    關，故同一連續犯案件，其所認定次數較少者，與所認定犯行次數較多者，二者
    適用連續犯刑罰法條，就形式觀之，雖無差異，但實質上其法條所含刑罰輕重之
    程度，顯有不同，故第二審法院所認定連續犯之次數，倘較第一審認定者為多，
    則第一審判決適用之連續犯法條，實質上即難為當，依照刑事訴訟法第三百七十
    條但書之規定，第二審自得諭知較重於第一審判決之刑（最高法院八十三年台非
    字第八五號判決參照），本件原審就被告乙○○量處有期徒刑八年，雖由其上訴
    （檢察官未上訴），但本院認定被告乙○○連續販賣海洛因次數，較原審所認定
    為多，自得諭知較重於原審所處之刑，附此說明。扣案如附表二編號１、２所示
    之物，係供以販賣之第一級毒品海洛因，另扣案如附表二編號３、４、５所示之
    物，雖係用以秤量、分裝海洛因以供販賣之物，然均殘沾有第一級毒品海洛因（
    如附表證據欄所示），客觀上已與該等物結合而無法析離，應視為海洛因毒品，
    均應依毒品危害防制條例第十八條第一項前段沒收並銷燬之；再扣案如附表三編
    號１至８所示之物，係被告等供販賣海洛因毒品所用或所得之財物，均應依毒品
    危害防制條例第十九條第一項規定宣告沒收（本件犯罪所用或所得之財物，均已
    扣案沒收，即無全部或一部不能沒收需追徵或抵償之問題，自毋庸併為連帶之諭
    知）；另附表三編號９所示機車，係被告乙○○所有供販賣海洛因毒品所使用之
    交通工具，應依毒品危害防制條例第十九條第三項規定宣告沒收。至附表四所示
    之物，或係被告供施用毒品或私用之物，為被告自承，核與本件被告販賣毒品案
    無關，自不得併宣告沒收。
據上論結，應依刑事訴訟法第三百六十九條第一項前段、第三百六十四條、第二百九
十九條第一項前段，毒品危害防制條例第四條第一項、第十八條第一項、第十九條第
一項、第三項，刑法第十一條、第二十八條、第五十六條、第四十七條、第五十九條
，判決如主文。
本案經檢察官張金塗到庭執行職務。
中    華    民    國     九十三     年       四       月      二十九    日
                              臺灣高等法院高雄分院刑事第七庭
                                  審判長法官  李春昌
                                        法官  黃憲文
                                        法官  莊飛宗
右正本證明與原本無異。
如不服本判決應於收受本判決後十日內向本院提出上訴書狀，其未述上訴理由者，
並得於提起上訴後十日內向本院補提理由書狀（均須按他造當事人之人數附繕本)「
切勿逕送上級法院」。
                                      書記官  葉淑華
中    華    民    國     九十三     年       四       月       三十     日
附錄：本判決論罪科刑法條：
毒品危害防制條例第四條
製造、運輸、販賣第一級毒品者，處死刑或無期徒刑；處無期徒刑者，得併科新台幣
一千萬元以下罰金。
附表一：被告乙○○等出售海洛因給綽號「大目仔」陳思盛之明細表
  ┌──┬───────┬─────┬─────┐
  │編號│  日    期    │  金  額  │ 備    註 │
  ├──┼───────┼─────┼─────┤
  │ １ │十一月二十六日│一千元    │          │
  ├──┼───────┼─────┼─────┤
  │ ２ │十一月二十六日│二千元    │          │
  ├──┼───────┼─────┼─────┤
  │ ３ │十一月二十六日│一千四百元│          │
  ├──┼───────┼─────┼─────┤
  │ ４ │十一月二十六日│一千元    │          │
  ├──┼───────┼─────┼─────┤
  │ ５ │十一月二十六日│一千元    │          │
  ├──┼───────┼─────┼─────┤
  │ ６ │十一月二十六日│一千元    │          │
  ├──┼───────┼─────┼─────┤
  │ ７ │十一月二十七日│二千元    │          │
  ├──┼───────┼─────┼─────┤
  │ ８ │十一月二十七日│二千元    │          │
  ├──┼───────┼─────┼─────┤
  │ ９ │十一月二十七日│二千九百元│          │
  ├──┼───────┼─────┼─────┤
  │ １０ │十一月二十八日│九百元    │          │
  ├──┼───────┼─────┼─────┤
  │  │十一月二十八日│七千五百元│          │
  ├──┼───────┼─────┼─────┤
  │  │十二月一日    │二千元    │          │
  ├──┼───────┼─────┼─────┤
  │  │十二月一日    │七千四百元│          │
  ├──┼───────┼─────┼─────┤
  │  │十二月一日    │七千五百元│          │
  ├──┼───────┼─────┼─────┤
  │  │十二月一日    │六千六百元│          │
  ├──┴───────┴─────┴─────┤
  │     合計             四萬六千二百元        │
  └──────────────────────┘
附表二：
  ┌───┬─────┬───────┬─────────────────┐
  │編  號│  品  名  │    數  量    │         證          據           │
  ├───┼─────┼───────┼─────────────────┤
  │  １  │  海洛因  │十五包淨重三‧│法務部調查局調科壹字第二二○○一四│
  │      │          │九六公克      │五九五號鑑定通知書一紙            │
  ├───┼─────┼───────┼─────────────────┤
  │  ２  │  海洛因  │二十九包淨重十│法務部調查局調科壹字第二二○○一四│
  │      │          │四‧四一公克  │五九六號鑑定通知書一紙            │
  ├───┼─────┼───────┼─────────────────┤
  │  ３  │殘留有海洛│    八  只    │高雄醫學大學附設中和紀念醫院編號第│
  │      │因之夾鏈袋│              │九二○三四二號檢驗報告一紙        │
  ├───┼─────┼───────┼─────────────────┤
  │  ４  │自製天平秤│    一  個    │高雄醫學大學附設中和紀念醫院編號第│
  │      │          │              │0000000號檢驗報告一紙      │
  ├───┼─────┼───────┼─────────────────┤
  │  ５  │塑膠分裝杓│    二  支    │高雄醫學大學附設中和紀念醫院編號第│
  │      │          │         │九二○三四三號檢驗報告一紙        │
  └───┴─────┴───────┴─────────────────┘
附表三：
  ┌───┬─────┬─────┬──────────────────┐
  │編  號│  品  名  │  數  量  │           備          註           │
  ├───┼─────┼─────┼──────────────────┤
  │  １  │  帳  單  │  二  張  │劉坤安、乙○○等所有，供販毒所用之物│
  ├───┼─────┼─────┼──────────────────┤
  │  ２  │0000000000│  一  支  │乙○○所有                          │
  │      │ 行動電話 │          │交與劉坤安聯絡販毒相關事宜          │
  ├───┼─────┼─────┼──────────────────┤
  │  ３  │0000000000│  一  支  │乙○○所有                          │
  │      │ 行動電話 │          │交與劉坤安聯絡販毒相關事宜          │
  ├───┼─────┼─────┼──────────────────┤
  │  ４  │  現  金  │三萬二千三│劉坤安、乙○○等販毒所得            │
  │      │          │百元      │                                    │
  ├───┼─────┼─────┼──────────────────┤
  │  ５  │ 空夾鏈袋 │ 一八七個 │乙○○所有，供販毒所用之物          │
  ├───┼─────┼─────┼──────────────────┤
  │  ６  │  帳  單  │  二  張  │乙○○、甲○○所有，供販毒所用之物  │
  ├───┼─────┼─────┼──────────────────┤
  │  ７  │0000000000│  一  支  │乙○○所有                          │
  │      │ 行動電話 │          │供販賣毒品海洛因之用                │
  ├───┼─────┼─────┼──────────────────┤
  │  ８  │  現  金  │十二萬五千│乙○○販賣毒品所得                  │
  │      │          │四百元    │                                    │
  ├───┼─────┼─────┼──────────────────┤
  │  ９  │  ZYA-026 │  一  部  │乙○○所有提供劉坤安販賣毒品交通工具│
  │ │  機  車  │          │                                    │
  └───┴─────┴─────┴──────────────────┘
附表四：
  ┌───┬─────┬─────┬──────────────────┐
  │編  號│  品  名  │  數  量  │           備          註           │
  ├───┼─────┼─────┼──────────────────┤
  │  １  │ 注射針筒 │  十五支  │乙○○所有，自始堅稱係其施用海洛因所│
  │      │          │          │用之物                              │
  ├───┼─────┼─────┼──────────────────┤
  │  ２  │  止血帶  │  一  條  │乙○○所有，自始堅稱係其施用海洛因所│
  │      │          │          │用之物                              │
  ├───┼─────┼─────┼──────────────────┤
  │  ３  │0000000000│  一  支  │甲○○所有                          │
  │      │ 行動電話 │          │然否認與販賣毒品海洛因有關          │
  └───┴─────┴─────┴──────────────────┘
                                                                      Ｋ
